【裁判字號】    95,簡上,53
【裁判日期】    950622
【裁判案由】    傷害
【裁判全文】
臺灣新竹地方法院刑事判決              95年度簡上字第53號
上  訴  人  臺灣新竹地方法院檢察署檢察官
被      告  乙○○
上列上訴人因被告傷害等案件，不服本院竹東簡易庭於中華民國
95年2月21日所為之95年度竹東簡字第26號第一審簡易判決（聲
請簡易判決處刑案號：臺灣新竹地方法院檢察署94年度偵字第56
23號）而提起上訴，本院管轄第二審之合議庭判決如下：
    主      文
上訴駁回。
    事實及理由
一、本案經本院審理結果，認原審以被告乙○○係犯刑法第277
    條第1項之傷害罪、第309條第1項之公然侮辱罪、第354條之
    毀損罪，並依刑事訴訟法第449條第1項前段、第3項、第454
    條第2項，刑法第56條、第277條第1項、第309條第1項、第
    354條、第51條第6款、第41條第1項前段，罰金罰鍰提高標
    準條例第1條前段、第2條之規定，逕以簡易判決處刑，就被
    告公然侮辱人部分，量處拘役30日；連續傷害人之身體部分
    ，量處有期徒刑3月；毀損他人鐵捲門、玻璃、機車前檔板
    足以生損害於他人部分，量處拘役40日，並分別諭知如易科
    罰金，均以3百元折算1日後，就拘役部分合併定應執行拘役
    60日，如易科罰金，以3百元折算1日。除所引用之臺灣新竹
    地方法院檢察署94年度偵字第5623號聲請簡易判決處刑書犯
    罪事實欄第8行：「乙○○於94年7月17日20時30分許」（原
    漏載月份）應予更正外，其餘認事用法，並無違誤，量刑亦
    屬妥適。原審判決書所載之事實、證據及理由均與本院所認
    定者相同，茲引用之（如附件），並於證據部分補充：「被
    告乙○○於本院審理時坦承犯行」。
二、上訴人依告訴人甲○○之請求上訴略以：被告於94年7月18
    日1時30分許，結夥10人共同毆打告訴人致右脛腓骨骨折、
    腦震盪及右手掌掌骨骨折，因目前仍進行骨折手術，不良於
    行，被告所涉罪嫌應為刑法第277條第3項之重傷害罪，並應
    依刑法第28條共同正犯論處。又被告尚未賠償告訴人，原審
    量處之刑度似嫌過輕等語。查：
  (一)告訴人於94年7月18日1時30分許遭被告毆打，受有右脛腓骨
    骨折、腦震盪及右手掌掌骨骨折之傷害，固有行政院國軍退
    除役官兵輔導委員會竹東榮民醫院診斷證明書1份附於偵查
    卷內可稽，惟經本院函詢告訴人最近一次接受診療之傷勢，
    該院於95年4月24日以竹醫醫字第0950001846號函覆以：「
    病人（即告訴人）於94年7月21日固定右脛腓骨，94年8月18
    日固定右尺骨，目前骨折復原情況良好，右尺骨已癒合，但
    右脛、腓尚須一段時間復原，但並不會造成其任一肢機能喪
    失。」等語，故上訴意旨謂被告所涉罪嫌應為刑法第277條
    第3項之重傷害罪，尚非可採。
  (二)另上訴人指被告於94年7月18日1時30分許係結夥10人共同毆
    打告訴人乙節，無非係以告訴人之指訴為論據，被告則始終
    堅稱當時係單獨前往。查，證人即告訴人之子王昌賢於警詢
    時，雖證稱：案發時為夜間，天色昏暗，與被告共同前來者
    尚有3人，當時告訴人聽到家門口有人在敲打鐵捲門，遂自
    家中取得木棍及鐵棍各1支後打開鐵捲門，雙方未發一語就
    打起來，伊出面攔阻，混亂中被告搶下告訴人手中鐵棍，向
    告訴人身上毆打，其餘3人有無打告訴人則不清楚等語，就
    到場之人數與告訴人指訴已有不符，且未能明確指證被告以
    外之人究有無參與傷害行為。再以證人王昌賢於偵訊時雖亦
    到庭為證，然對於前述時間除被告外是否尚有其他共犯到場
    之情，則隻字未提，自不足以其所為上開警詢證述資為不利
    被告之認定。按告訴人之指訴，係以使被告判罪處刑為目的
    ，所作不利於被告之陳述，非別有其他積極證據，不得為認
    定犯罪事實之唯一證據，此有最高法院55年度台上字第1617
    號、84年度台上字第5368號判決意旨可參。本件被告於94年
    7 月18日1時30分許所為之傷害行為是否另有共犯，既僅有
    告訴人之單一指訴，依前開說明，實無從遽論被告以共同正
    犯，上訴人此部分上訴亦非有據。
  (三)末以量刑之輕重及緩刑之宣告，屬事實審法院得依職權自由
    裁量之事項，但仍應審酌刑法第57條所列各款事由及一切情
    狀，為酌量輕重之標準，並非漫無限制。在同一犯罪事實與
    情節，茍已斟酌刑法第57條各款所列情狀而未逾越法定刑度
    ，且別無其他加重或減輕之原因，下級法院量定之刑，亦無
    過重或失輕之不當情形，則上級法院對於下級法院之職權行
    使，原則上應予尊重，不得遽指為違法，此有最高法院72年
    度台上字第6696號、85年度台上字第2446號判例意旨可資參
    照。本院審酌被告犯罪動機、手段、目的，並參酌告訴人所
    受損害及被告迄未與告訴人達成和解等一切情狀，認原審對
    被告所為首開量刑及拘役部分合併後所諭知之應執行刑，尚
    無輕縱之情形，復查無其他足資加重所科被告刑度之事由。
    從而，上訴意旨認原判決量刑失輕，要非可取。
三、綜上所述，本件公訴人上訴以前揭理由指摘原判決不當，求
    予撤銷改判，均無理由，應予駁回。
據上論斷，應依刑事訴訟法第455條之1第1項、第3項、第368條
、第373條，判決如主文。
本案經檢察官邱巧寧到庭執行職務。
中    華    民    國    95    年    6     月    22    日
              刑事第二庭  審判長法  官  王銘勇
                                法  官  方鴻愷
                                法  官  鄭子俊
以上正本證明與原本無異。
不得上訴。
中    華    民    國    95    年    6     月    22    日
                                書記官  沈藝珠


司法院資訊處製作；財團法人民間司法改革基金會備份。
